【裁判字號】    99,訴,2003
【裁判日期】    990812
【裁判案由】    毒品危害防制條例
【裁判全文】
臺灣板橋地方法院刑事判決              99年度訴字第2003號
公  訴  人  臺灣板橋地方法院檢察署檢察官
被      告  乙○○
上列被告因違反毒品危害防制條例案件，經檢察官提起公訴（99
年度偵字第1049號），本院判決如下：
    主  文
乙○○犯如附表所示之罪，各處如附表所示之刑，應執行有期徒
刑貳年貳月。轉讓海洛因所得新臺幣壹仟捌佰元沒收之，如全部
或一部不能沒收時，以其財產抵償之；扣案之SAMSUNG ANYCALL
廠牌行動電話壹支（不含SIM 卡），沒收之。
乙○○被訴於民國九十八年十二月二十一日轉讓第一級毒品未遂
部分，無罪。
    事  實
一、乙○○明知海洛因係毒品危害防制條例公告列管之第一級毒
    品，依法不得持有、轉讓，竟分別基於轉讓第一級毒品海洛
    因之犯意（不能證明有營利之意圖），(一)經甲○○於民國98
    年12月17日晚間11時33分許起至同年月18日凌晨0 時34分許
    間，多次以所持用之0000000000號行動電話與乙○○所持用
    之0000000000號行動電話聯繫，雙方即約定在臺北縣中和市
    ○○路某處見面，待甲○○於98年12月18日凌晨0 時34分許
    抵達上開約定地點後，甲○○旋即再以所持用之0000000000
    號行動電話撥打至乙○○所持用之0000000000號行動電話，
    告知乙○○其已抵達約定地點，乙○○隨即攜帶重量不詳之
    第一級毒品海洛因1 小包前往上開約定地點交予甲○○，甲
    ○○並當場交付新臺幣（下同）1 千元予乙○○。(二)另經甲
    ○○於98年12月18日上午10時3 分許至同日中午11時41分許
    間，多次以所持用之0000000000號行動電話與乙○○所持用
    之0000000000號行動電話聯繫，雙方即約定在臺北縣中和市
    ○○路某處見面，待甲○○於98年12月18日中午11時41分許
    抵達上開約定地點後，甲○○旋即再以所持用之0000000000
    號行動電話撥打至乙○○所持用之0000000000號行動電話，
    告知乙○○其已抵達約定地點，乙○○隨即攜帶重量不詳之
    第一級毒品海洛因1 小包前往上開約定地點交予甲○○，甲
    ○○並當場交付8 百元予乙○○。嗣於98年12月21日晚間10
    時30分許，乙○○駕駛車號W5-9372 號自小客車，行經臺北
    縣中和市○○路611 巷口時，因形跡可疑，為警攔檢盤查，
    經乙○○同意搜索，在乙○○之隨身包包內起出第一級毒品
    海洛因1 包（驗前淨重2.28公克，驗餘淨重2.27公克）、甲
    基安非他命3 包，再於臺北縣中和市○○路122 號13樓之2
    起出吸食器1 組、電子磅秤1 台、SAMSUNG ANYCALL 廠牌行
    動電話1 支（含門號0000000000號SIM 卡1 張）、分裝袋1
    包（70只）、子彈6 顆（所涉寄藏子彈部分，另經本院以99
    年度簡字第4174號判處有期徒刑6 月，併科罰金6 萬元確定
    ）。而在乙○○為警逮捕後之98年12月22日凌晨，適甲○○
    又以所持用之0000000000號行動電話撥打至乙○○所持用之
    0000000000號行動電話欲與之聯繫，警方因而循線於98年12
    月22日凌晨1 時40分許，在臺北縣中和市○○路○ 段579 號
    前查獲甲○○。
二、案經臺北縣政府警察局中和第二分局報請臺灣板橋地方法院
    檢察署檢察官偵查起訴。
    理  由
甲、有罪部分：
壹、證據能力方面：
一、按被告以外之人於審判外之言詞或書面陳述，除法律有規定
    者外，不得作為證據，刑事訴訟法第159 條固定有明文。惟
    被告以外之人於審判外之陳述，雖不符同法第159 條之1至
    之4 之規定，而經當事人於審判程序同意作為證據，法院審
    酌該言詞陳述或書面陳述作成時之情況，認為適當者，亦得
    為證據。查證人甲○○於警詢中之證述，為審判外之陳述而
    屬傳聞證據，且不符刑事訴訟法第159 條之3 之規定，惟公
    訴人、被告就前開審判外之陳述，於本院審理中均表示同意
    引為證據，而本院審酌其陳述作成時之情況，核無違法取證
    及證明力明顯過低之瑕疵，亦認以之作為證據為適當，故依
    前開規定，證人甲○○於警詢中之陳述，自得為證據。
二、次按刑事訴訟法第159 條之1 第2 項規定：被告以外之人於
    偵查中向檢察官所為之陳述，除顯有不可信之情況者外，得
    為證據。所稱「得為證據」，依其文義解釋及立法理由之說
    明，並無限縮於檢察官在偵查中訊問被告以外之人即證人之
    程序，已給被告或其辯護人對該被告以外之人行使反對詰問
    權者，始有證據能力。第以刑事被告之詰問權，係指訴訟上
    被告有在審判庭盤詰證人之權利；偵查中檢察官訊問證人，
    旨在蒐集被告犯罪證據，以確認被告嫌疑之有無及內容，與
    審判中透過當事人之攻防，經由詰問程序調查證人以認定事
    實之性質及目的有別。偵查中辯護人僅有在場權及陳述意見
    權，此觀刑事訴訟法第245 條第2 項前段之規定甚明，檢察
    官訊問證人並無必須傳喚被告使其得以在場之規定，同法第
    248 條第1 項前段雖規定「如被告在場者，被告得親自詰問
    」，亦僅賦予該在場被告有行詰問證人之機會而已，被告如
    不在場，殊難期有詰問之可能。此項未經被告詰問之被告以
    外之人於偵查中向檢察官所為之陳述，原則上為法律規定有
    證據能力之傳聞證據，基於當事人進行主義之處分主義，被
    告於審判中仍非不得請求詰問，使該偵查中之陳述成為完足
    調查之證據，亦得放棄對原供述人之反對詰問權或不爭執其
    陳述，由審判長依刑事訴訟法第288 條第2 項前段、第165
    條第1 項之規定，得僅以宣讀該被告以外之人之陳述或告以
    要旨之方式，踐行其證據調查程序（參最高法院96台上字第
    6682號判決）。是證人甲○○於偵查中所為之陳述，業經具
    結，且無顯不可信之情形，自亦得為證據。
三、另本件認定事實所引用之卷內其餘所有卷證資料，並無證據
    證明係公務員違背法定程序所取得，公訴人、被告於審判程
    序中復未於言詞辯論終結前表示異議，且表示沒有意見，均
    認有證據能力，核先敘明。
貳、實體方面：
一、訊據被乙○○告矢口否認有何公訴人所指轉讓第一級毒品海
    洛因予甲○○之犯行，辯稱：伊從沒有拿過海洛因給甲○○
    云云。
二、經查：
  (一)證人甲○○前於警詢中證稱：第1 次於98年12月18日23時許
    ，在臺北縣中和市○○路122 號前，以新臺幣1 千元向綽號
    『哈囉』之男子購買毒品海洛因，第2 次於98年12月19日12
    時許，在臺北縣中和市○○路122 號前，以新臺幣1 千元向
    綽號『哈囉』之男子購買毒品海洛因；（你每次購買毒品海
    洛因數量為何？交易方法為何？）我只知道是一小包，是我
    撥打綽號『哈囉』之男子的手機0000000000問人在何處，綽
    號『哈囉』之男子就告訴我位置在哪裡，我就會去該處找他
    ，到了該處我就會再次撥打綽號『哈囉』之男子的手機，然
    後綽號『哈囉』之男子就會下來，直接將毒品海洛因拿給我
    ，我再將新臺幣1 千元給他；經我當場指認乙○○就是販賣
    毒品海洛因給我之綽號『哈囉』之男子無誤等語（見偵查卷
    第13、14頁），其於偵查中亦先後3 次具結證稱：「（98年
    12月18日23時許，是否有在中和市○○路向乙○○購買海洛
    因？）有，拿一小包，價格1 千元；（98年12月19日中午，
    你是否有在中和市○○路以1 千元價格向乙○○購買海洛因
    ？）有，應該是8 百元，我還請他找回2 百元讓我坐計程車
    回去，也是買1 小包；（你在警詢時陳述說98年12月18日、
    12月19日有向乙○○購買海洛因的時間，是你自己說的，還
    是警察說出來要你承認的？）時間是我說的，但這是大約的
    時間；（為何你可以記得上開向乙○○購買海洛因的時間？
    ）那時候我11月剛好回臺灣沒幾天，比較記得時間（見偵查
    卷第58頁）；（你向乙○○購買毒品的時間？）我11月中回
    國後有向他購買，大月11、12月份跟他買，但是因為我們是
    親戚，所以多多少少有給他一些錢，我也知道行情，我一看
    就知道他沒有賺我的錢，可是你們說是賣，我也不知道算不
    算；（為何在通聯無法調出你手機與0000000000的通話紀錄
    ？）我確定我要跟他拿海洛因時，都會用電話事先和他聯繫
    ，所以我不知道為何通聯會沒有紀錄（見偵查卷第71頁）；
    （你上次開庭前【應係『說』之誤繕】98年12月18日向乙○
    ○購買海洛因，時間是否確定？）我只能記得是那前後一兩
    天，當天我有打電話給乙○○，我去中和市○○路跟乙○○
    買的，可能開車會經過安樂路，可能是在路上有打電話給乙
    ○○；（第二次是在98年12月18日中午向乙○○購買毒品，
    是否有事先聯絡？）應該有，反正就是上次講的前一兩天，
    我確定第二次也是在中正路，中午」（見偵查卷第98頁）等
    語，足見證人甲○○前於警詢、偵查中均一致證稱其在98年
    12月22日凌晨1 時40分許為警查獲前，曾先後2 次在臺北縣
    中和市○○路某處，自被告處取得第一級毒品海洛因各1 小
    包，並均有交付價金與被告。
  (二)至證人甲○○於本院審理中雖改稱其係請被告幫忙聯絡藥頭
    後，由藥頭將海洛因帶至約定地點交予其，價金亦係由其直
    接交予藥頭，並未曾從被告處取得海洛因，在警詢、偵查中
    是因為警察、檢察官沒有問得那麼詳細，其回答的比較大概
    ，事實上被告只有幫其聯絡藥頭云云，惟此除與證人甲○○
    前於警詢、偵查中所述全然不同外，且觀諸證人甲○○上開
    於警詢、偵查中之證述內容可知，證人甲○○於警詢、偵查
    中證述內容之語意明確，其內容均係一致性地供述有自被告
    處取得海洛因2 次，並均有交付價金予被告，從其用詞中，
    絲毫無法看出有任何僅係委請被告代為聯絡藥頭，而非由被
    告直接交付第一級毒品海洛因予其並向其收取價金之意，是
    證人甲○○在本院審理中之證述內容與其在警詢、偵查中之
    證述內容係全然不同，而非僅係回答之簡略或詳細之不同而
    已，故證人甲○○於本院審理中證稱其在警詢、偵查中之證
    述內容僅係較為簡略而已，顯無可採；而以被告與證人甲○
    ○係遠親，彼此間關係良好且無怨隙，證人甲○○並具有高
    中畢業之學歷（參見證人甲○○98年12月22日調查筆錄教育
    程度之記載），倘如證人甲○○於本院審理中所言，被告僅
    有幫忙其聯絡藥頭，並未曾交付第一級毒品海洛因予其，對
    此重要事項，證人甲○○當會於警詢、偵查中向警方及檢察
    官陳明為是，況證人甲○○於偵查中先後共具結作證3 次，
    在如此多次之說明機會中，證人甲○○竟從未曾提及僅係委
    請被告幫忙聯絡藥頭，並未曾直接交付第一級毒品海洛因予
    其並向其收取價金，反而係先後3 次一致地證稱係直接向被
    告聯絡購毒事宜，並由被告直接交付第一級毒品海洛因予其
    及向其收取價金，益徵證人甲○○於本院審理中證言之可信
    性實足令人存疑；更何況證人甲○○於警詢、偵查中非僅一
    致證稱有自被告處取得第一級毒品海洛因2 次，並交付價金
    ，其於偵查中更曾證稱：（98年12月19日中午，你是否有在
    中和市○○路以1 千元價格向乙○○購買海洛因？）有，應
    該是8 百元，我還請他找回2 百元讓我坐計程車回去，也是
    買1 小包等語（見偵查卷58頁），可見交付第一級毒品海洛
    因予證人甲○○及向證人甲○○收取價金之人均係被告，否
    則何來請被告找回2 百元讓其坐計程車回去之情，足見證人
    甲○○於本院審理中翻異前詞，顯係為迴護被告之舉，證人
    甲○○於本院審理中之證言，洵無可信。
  (三)又證人甲○○就該二次自被告處取得第一級毒品海洛因之時
    間，其於警詢中雖供稱係98年12月18日晚間11時許及98年12
    月19日中午12時許（見偵查卷第13頁），惟由被告所持用之
    0000000000號行動電話及證人甲○○所持用之0000000000號
    行動電話之雙向通聯紀錄可知，在證人甲○○所稱之98年12
    月18日晚間11時許及98年12月19日中午12時許前後，雙方間
    並無通話之紀錄，此有被告所持用0000000000號行動電話之
    雙向通聯紀錄1 份在卷可參（見偵查卷第74至94頁），惟證
    人甲○○於偵查中即已清楚證稱其於警詢中所供述之時間僅
    為大約之時間，其無法確定正確之時間，僅能確定係在98年
    12月18日、19日前後1 、2 日（見偵查卷第98頁），而觀諸
    被告所持用之0000000000號行動電話及證人甲○○所持用之
    0000000000號行動電話，證人甲○○所持用之0000000000號
    行動電話於98年12月17日晚間11時33分、11時44分、11時59
    分、98年12月18日凌晨0 時2 分、0 時9 分、0 時34分均有
    密集與被告所持用之0000000000號行動電話通話之紀錄，其
    中98年12月18日0 時34分該次通話之基地台位置係在臺北縣
    中和市○○路，另證人甲○○所持用之0000000000號行動電
    話於98年12月18日上午10時3 分、11時29分、11時37分、11
    時41分亦有密集與被告所持用之0000000000號行動電話通話
    之紀錄，其中98年12月18日中午11時41分該次通話之基地台
    位置係在臺北縣中和市○○路218 之3 號13樓、臺北縣中和
    市○○路160 號3 樓，有被告所持用0000000000號行動電話
    之雙向通聯紀錄1 份在卷可參（見偵查卷第74至94頁），是
    在上述密集通話期間，被告所持用0000000000號行動電話之
    基地台位置恰好均在證人甲○○所稱其與被告交易地點之臺
    北縣中和市○○路某處之附近，時間更與證人甲○○於警詢
    中供述之時間即98年12月18日晚間11時許及98年12月19日中
    午12時許恰好均相差一天，足見證人甲○○於警詢所供述之
    日期係因記憶錯誤而各誤說成晚一天而已，當不得僅以此即
    謂證人甲○○於警詢、偵查中之證言為不可信。
  (四)因之，證人甲○○自警詢、偵查中即一致供述曾自被告處取
    得第一級毒品海洛因2 次，並交付價金予被告，而證人甲○
    ○於本院審理中之證詞並不可採，且其於警詢中證述之交易
    時間，應僅係記憶錯誤而各誤說成晚一天等節，已如前述，
    是證人甲○○前於警詢、偵查中之證述情節，非但前後一致
    ，復與被告所持用0000000000號行動電話雙向通聯紀錄所顯
    示之密集通話情形及基地台之位置相符，足見證人甲○○前
    於警詢、偵查中之證述，確屬可信。
  (五)又參酌證人甲○○於警詢中之證述可知，其與被告第一次交
    易第一級毒品海洛因之時間係在深夜，地點係在臺北縣中和
    市○○路某處，第二次則是中午，地點亦係在臺北縣中和市
    ○○路某處，日期則係在98年12月18日、19日前後1 、2 日
    ，依此比對被告所持用0000000000號行動電話於該段期間之
    雙向通聯紀錄、基地位置及證人甲○○證述其等交易之模式
    係由證人甲○○先以0000000000號行動電話撥打至被告所持
    用之0000000000號行動電話，詢問被告現在何處，待證人甲
    ○○到達該處後，再以0000000000號行動電話撥打至被告所
    持用之0000000000號行動電話，告知其已到達，被告即會攜
    帶第一級毒品海洛因到場交予證人甲○○，足見該二次被告
    交付第一級毒品海洛因予證人甲○○之時間應係在98年12月
    18日凌晨0 時34分左右及98年12月18日中午11時41分左右，
    附此敘明。
  (六)按販賣毒品罪，雖並不以販入之後復行賣出為構成要件，苟
    以營利為目的，將毒品販入或將之賣出，有一於此，其犯罪
    即經完成（最高法院88年度台上字第3898三號判決意旨參照
    ）。然毒品危害防制條例所規定之販賣毒品罪，雖未明示以
    「營利之意圖」為其犯罪構成要件；然所謂「販」者，既係
    指賤買貴賣，或買賤賣貴而從中取利之商人而言，則「販賣
    」一語，在文義解釋上當然已寓含有買賤賣貴而從中取利之
    意思存在。且從商業交易原理與一般社會觀念而言，販賣行
    為在通常情形下，仍係以牟取利益為其活動之主要誘因與目
    的。因之以行為人在主觀上具有營利之意圖作為販賣毒品罪
    之成立要件，自難謂與「販賣」之文義解釋有違（最高法院
    89年度台上字第299 號判決意旨參照）。查被告確於前開時
    、地，各交付第一級毒品海洛因1 小包予證人甲○○，並向
    證人甲○○收取1 千元、8 百元等情，固如前述，然該等第
    一級毒品海洛因並未扣案，且查無其他證據可資佐證，因而
    究竟被告所交付第一級毒品海洛因之詳細數量或重量為何，
    自無從查考，再輔以證人甲○○於偵查中亦證稱：我11月中
    回國後有向他購買，大月11、12月份跟他買，但是因為我們
    是親戚，所以多多少少有給他一些錢，我也知道行情，我一
    看就知道他沒有賺我的錢，可是你們說是賣，我也不知道算
    不算等語（見偵查卷第71頁），足見依證人甲○○當時購買
    第一級毒品海洛因之經驗判斷，亦認被告並未從中牟利，是
    縱被告於交付第一級毒品海洛因予證人甲○○時，有向證人
    甲○○收取價金，惟既乏積極證據認定被告有因此牟取價差
    之利益，自應為有利於被告之認定。
  (七)綜上所述，被告所辯，均無可採。此外，並有被告用以聯絡
    本案轉讓第一級毒品海洛因犯行所用之SAMSUNG ANYCALL 廠
    牌行動電話1 支（含門號0000000000號SIM 卡1 張）扣案及
    0000000000號行動電話之雙向通聯紀錄1 份在卷可資佐證，
    事證明確，被告轉讓第一級毒品海洛因2 次既遂之犯行，均
    堪認定。
三、核被告所為，均係犯毒品危害防制條第8 條第1 項之轉讓第
    一級毒品罪（2 罪）。又被告轉讓第一級毒品海洛因前持有
    第一級毒品海洛因之低度行為，應為轉讓之高度行為吸收，
    均不另論罪。又被告先後2 次轉讓第一級毒品海洛因之犯行
    ，犯意各別，行為互殊，應予分論併罰。爰審酌被告轉讓第
    一級毒品海洛因予甲○○施用，影響所及，非僅他人之生命
    、身體將可能受其侵害，社會、國家之法益亦不能倖免，所
    為自屬非是，兼衡被告之素行、犯罪之動機、目的，轉讓毒
    品之次數非多、數量亦微，犯罪所生之危害，及犯罪後否認
    犯行之態度等一切情狀，分別量處如主文所示之刑，並定其
    應執行之刑，以示懲儆。
四、沒收方面：
  (一)按犯毒品危害防制條例第4 條至第9 條之罪者，其供犯罪所
    用或因犯罪所得之財物，均沒收之，如全部或一部不能沒收
    時，追徵其價額或以其財產抵償之，毒品危害防制條例第19
    條第1項 分別定有明文；又毒品危害防制條例第19條第1 項
    規定，犯同條例第4 條至第9 條之罪者，其供犯罪所用或因
    犯罪所得之財物，均沒收之，但並無「不問屬於犯人與否沒
    收之」之特別規定，自應仍有刑法第38條第1 項第3 款、第
    3 項前段之適用，即以屬於犯人所有者為限，始得沒收之；
    又因毒品危害防制條例第19條第1 項係採義務沒收主義，故
    犯罪所得之對價，不問其中成本若干，利潤多少，均應全部
    諭知沒收，且該條所稱「追徵其價額」者，必限於所沒收之
    物為金錢以外之其他財物而無法沒收時，始應追徵其價額，
    使其繳納與原物相當之價額，如所得財物為金錢而無法沒收
    時，應以其財產抵償之，而不發生追徵價額之問題。
  (二)本件扣案之SAMSUNG ANYCALL 廠牌行動電話1 支（不含SIM
    卡），係被告所有，業經被告供承在卷，且為供聯繫轉讓第
    一級毒品海洛因之工具，自應於其各次轉讓第一級毒品犯行
    中均宣告沒收；又上開行動電話既經扣案，在事理上即無全
    部或一部不能沒收之虞，故無依同條項之規定贅知「如全部
    或一部不能沒收時，追徵其價額」之必要。另被告轉讓海洛
    因所得各1 千元、8 百元，為被告因轉讓第一級毒品犯罪所
    得之財物（未扣案），亦應於各次轉讓第一級毒品犯行中宣
    告沒收，如全部或一部不能沒收時，自應以被告之財產抵償
    之。至門號0000000000號行動電話SIM 卡係全虹企業股份有
    限公司申辦，此有用戶資料在卷可稽（見偵查卷第64頁），
    是難認該門號SIM 卡屬被告所有，又非違禁物，自無庸併予
    宣告沒收，附此敘明。
  (三)又按「沒收為從刑之一種，依主從不可分原則，應附隨於主
    刑而同時宣告之。原判決事實欄記載如原判決附表一之一所
    示安非他命一包（驗餘淨重二．七七公克）係曾○欽所有，
    供其施用之物。則該包安非他命與曾○欽所犯非法販賣化學
    合成麻醉藥品罪似無關聯，如何能於所宣告曾○欽非法販賣
    化學合成麻醉藥品罪刑下併予宣告沒收？原判決未就此詳予
    論述，要屬理由不備。」（詳最高法院93年度台上字第744
    號判決意旨），是本案被告於98年12月21日晚間10時30分許
    遭警查獲時所扣案之甲基安非他命3 包、海洛因1 包（驗前
    淨重2.28公克，驗餘淨重2.27公克）、吸食器1 組，被告供
    稱係供其自己施用毒品所用之物，而與本案被告轉讓第一級
    毒品海洛因予證人甲○○無關，是上開第一級毒品海洛因、
    第二級毒品甲基安非他命、吸食器等物，均應自被告所涉犯
    施用第一、二級毒品或持有第一、二級毒品案件宣告沒收之
    ，或由檢察官另行單獨聲請沒收，本案均無從為沒收之諭知
    。另扣案之電子磅秤1 台、分裝袋1 包（70只），雖係被告
    所有，然被告否認與本件轉讓第一級毒品犯行有關，又乏證
    據證明與本件轉讓第一級毒品之犯罪事實有所關聯，自不予
    宣告沒收。
乙、無罪部分：
一、公訴意旨略以：被告明知海洛因係毒品危害防制條例第2 條
    所規定之第一級毒品，依法不得轉讓，竟基於轉讓第一級毒
    品之犯意，於98年12月21日晚間10時30分許，駕駛車牌號碼
    W5-9372 號自小客車，欲前往臺北縣中和市○○路上某處麥
    當勞與甲○○交易海洛因之際，因形跡可疑，遭警攔查而未
    遂，因認被告此部分亦涉有毒品危害防制條例第8 條第5 項
    、第1 項之轉讓第一級毒品未遂罪嫌。
二、按犯罪事實應依證據認定，無證據不得認定犯罪事實；又不
    能證明被告犯罪者，應諭知無罪之判決，刑事訴訟法第154
    條第2 項、第301 條第1 項分別定有明文。又事實之認定，
    應憑證據，如未能發現相當證據，或證據不足以證明，自不
    能以推測或擬制之方法，為裁判基礎；且認定不利於被告之
    事實須依積極證據，苟積極證據不足為不利於被告事實之認
    定時，即應為有利於被告之認定（最高法院40年台上字第86
    號、30年上字第816 號判例意旨參照）。
三、本件公訴人認被告涉有此部分轉讓第一級毒品海洛因未遂罪
    嫌，無非係以證人甲○○之證述，及卷附之雙向通聯紀錄、
    扣案之海洛因等為其主要論據。訊據被告堅詞否認有此部分
    轉讓第一級毒品海洛因予甲○○未遂之犯行，辯稱：伊沒有
    拿過海洛因給甲○○等語。
四、經查：
  (一)證人甲○○於警詢中證稱：（警方於98年12月22日1 時40分
    ，你當時人在何處？做何事？）我要去找綽號『哈囉』之男
    子購買海洛因；（你是如何聯繫綽號『哈囉』之男子要購買
    毒品海洛因？）我是以我的手機撥打0000000000聯繫綽號『
    哈囉』之男子購買毒品海洛因，然後就被警方於中和市○○
    路○ 段579 號前（麥當勞前）當場查獲等語（見偵查卷第13
    頁），其於偵查中亦證稱：（你是否有於98年12月21日晚上
    10時30分，在中和市○○路麥當勞與乙○○約見面？）有，
    當天他是下午先打電話給我，他應該是用0000000000的電話
    打給我，我沒接，我半夜起來回電話，電話中的人就跟我約
    在中和市○○路的麥當勞見面，我因為要找乙○○，所以我
    就去跟他見面，警察就過來了（見偵查卷第58、59頁）。（
    第三次在98年12月21日晚上10時許在連城路麥當勞跟乙○○
    見面買毒品，是否屬實？）是，當天是他用電話打給我，我
    回撥的；（是否確認為乙○○打電話給你？）我是看到有未
    接來電就回撥，但是我沒有注意電話號碼或來電顯示是否為
    乙○○；（98年12月22日乙○○被抓後，你是否還有打電話
    給乙○○？）有，接電話的是一位南部腔的警員等語（見偵
    查卷第99頁），其於本院審理中亦證稱：（他打電話給你什
    麼事情，你知否？）我不知道，我看到未接電話，我就回撥
    ，應該是被告的電話，我回撥但不是他接的，我不知道他打
    電話給我什麼事情等語，是證人甲○○於警詢、偵查及本院
    審理中均一致證稱係因看見有未接來電，經回撥被告所持用
    之0000000000號行動電話後，對方即與之約定在臺北縣中和
    市○○路上某麥當勞前見面，其在到達現場後即為警查獲，
    證人甲○○從未證稱該次在其到達約定地點前，其曾與被告
    本人有所直接對話並在電話中達成有關第一級毒品海洛因交
    易之合意；再者，觀諸被告所持用0000000000號行動電話之
    雙向通聯紀錄，證人甲○○所持用之0000000000號行動電話
    在98年12月20日0 時36分許撥打至被告所持用之0000000000
    號行動電話通話後，直至98年12月22日凌晨1 時14分許，證
    人甲○○所持用之0000000000號行動電話始再次撥打至被告
    所持用之0000000000號行動電話通話，期間二人並無任何通
    聯，此有0000000000號行動電話之雙向通聯紀錄在卷可佐，
    益徵證人甲○○上開證述情節並非虛構；再佐以被告係於98
    年12月21日晚間10時30分許即為警查獲逮捕，直至98年12月
    22日下午5 時7 分許始經檢察官准予具保，則證人甲○○以
    0000000000號行動電話撥打至被告所持用之0000000000號行
    動電話之時間即98年12月22日凌晨1 時14分許至同日凌晨1
    時36分許顯係在被告已經遭警方查獲而在公權力拘束期間，
    被告絕無在遭公權力拘束期間猶與證人甲○○於電話中約定
    第一級毒品海洛因交易之可能，甚且邀約證人甲○○至上開
    地點交易，是證人甲○○證稱其回撥電話並非被告接聽，而
    係另一位南部腔之男子接聽，並與其約定在上開地點見面等
    情，自應屬可信。
  (二)因之，證人甲○○雖曾於警詢中證稱其於98年12月22日凌晨
    1 時40分許前往臺北縣中和市○○路○ 段579 號前之目的係
    為向被告購買第一級毒品海洛因，惟以證人甲○○在當日前
    往上開地點前，並無在被告為警查獲逮捕前有與被告通話之
    紀錄，直至被告已為警查獲逮捕並在公權力拘束期間，始有
    以0000000000號行動電話與被告所持用之0000000000號行動
    電話多次通話之紀錄，自難認證人甲○○在當日前往上開地
    點前即與被告就公訴人所指此部分轉讓第一級毒品海洛因之
    行為有何毒品交易之聯繫或合意，而其後之通話，時間既均
    係在被告已經被警方查獲逮捕後之公權力拘束期間內，被告
    絕無可能在此等情形下猶能與證人甲○○達成所謂此部分轉
    讓第一級毒品海洛因之合意，甚且邀約證人甲○○至上開地
    點交易，是證人甲○○於警詢、偵查中之證言，自不足為此
    部分不利被告之認定。
  (三)又被告於98年12月21日晚間10時30分許為警在臺北縣中和市
    ○○路611 巷口查獲時，雖自被告所駕駛之車號W5-9372 號
    自小客車上查獲海洛因1 小包，惟被告於本院審理中業已供
    承該包海洛因係欲供其個人吸食使用，且當日被告為警查獲
    後，經採集其尿液送驗，呈嗎啡及安非他命類陽性反應，其
    所涉施用第一、二級毒品罪嫌部分，經臺灣板橋地方法院檢
    察署檢察官以99年度毒偵字第291 號起訴書提起公訴，並經
    本院以99年度訴字第617 號判處有期徒刑8 月確定等情，亦
    有上開起訴書、刑事判決書、臺灣高等法院被告前案紀錄表
    在卷可稽，足見被告供承上開查扣之海洛因係欲供其個人施
    用一節，並非無據，自難認與此部分之轉讓第一級毒品海洛
    因犯行有所關聯；至於扣案之電子磅秤1 台、分裝袋70個，
    並非違禁物，且持有之原因諸端，尚無據此認定被告持有電
    子磅秤、分裝袋之目的必然係為供分裝轉讓毒品海洛因所用
    ，亦難憑此認定被告有為此部分轉讓第一級毒品海洛因之犯
    行。
五、綜上所陳，依卷附之0000000000號行動電話雙向通聯紀錄及
    證人甲○○之證述內容可知，在被告於前揭時地為警查獲前
    ，自前一日即98年12月20日凌晨0 時36分許後，被告與證人
    甲○○二人間即無通話之紀錄，證人甲○○並係在被告已為
    警查獲後之公權力拘束期間，始有以所持用0000000000號行
    動電話撥打至被告所持用0000000000號行動電話之通話紀錄
    ，並與接聽電話之他人相約至臺北縣中和市○○路○ 段579
    號前見面，顯見被告並無與證人甲○○就公訴人所指98年12
    月21晚間10時30分許之第一級毒品海洛因交易事宜達成合意
    之情事，是本案依檢察官所舉之證據，尚不能證明被告有為
    此部分轉讓第一級毒品海洛因未遂之犯行。此外，復無其他
    積極證據足以證明被告涉有此部分轉讓第一級毒品未遂犯行
    ，揆諸前揭說明，不能證明被告此部分犯罪，自應為無罪之
    諭知。
據上論斷，應依刑事訴訟法第299 條第1 項前段、第301 條第1
項，毒品危害防制條例第8 條第1 項、第19條第1 項，刑法第11
條、第51條第5 款，判決如主文。
本案經檢察官黃彥琿到庭執行職務。
中    華    民    國    99    年    8     月    12    日
                  刑事第十九庭  審判長法  官  曾淑娟
                                      法  官  鄧雅心
                                      法  官  傅明華
上列正本證明與原本無異。
如不服本判決，應於判決送達後10日內敘明上訴理由，向本院提
出上訴狀 (應附繕本) ，上訴於臺灣高等法院。其未敘述上訴理
由者，應於上訴期間屆滿後20日內向本院補提理由書「切勿逕送
上級法院」。
                                      書記官  陳金鳳
中    華    民    國    99    年    8     月    12    日
附表：
┌──┬───────┬────────────────┐
│編號│ 被 訴 事 實  │    主                    文    │
├──┼───────┼────────────────┤
│ 1  │於98年12月18日│乙○○轉讓第一級毒品，處有期徒刑│
│    │凌晨0 時34分許│壹年陸月。轉讓海洛因所得新臺幣壹│
│    │，在臺北縣中和│仟元沒收之，如全部或一部不能沒收│
│    │市○○路某處，│時，以其財產抵償之；扣案之      │
│    │轉讓數量不詳之│SAMSUNG ANYCALL 廠牌行動電話壹支│
│    │海洛因1 小包予│（不含SIM卡），沒收之。         │
│    │甲○○，並向高│                                │
│    │專瑋收取1 千元│                                │
├──┼───────┼────────────────┤
│ 2  │於98年12月18日│乙○○轉讓第一級毒品，處有期徒刑│
│    │中午11時41分許│壹年陸月。轉讓海洛因所得新臺幣捌│
│    │，在臺北縣中和│佰元沒收之，如全部或一部不能沒收│
│    │市○○路某處，│時，以其財產抵償之；扣案之      │
│    │轉讓數量不詳之│SAMSUNG ANYCALL 廠牌行動電話壹支│
│    │海洛因1 小包予│（不含SIM卡），沒收之。         │
│    │甲○○，並向高│                                │
│    │專瑋收取8 百元│                                │
│    │              │                                │
└──┴───────┴────────────────┘
附錄本案論罪科刑法條全文：
毒品危害防制條例第8條
轉讓第一級毒品者，處1 年以上7 年以下有期徒刑，得併科新臺
幣1 百萬元以下罰金。
轉讓第二級毒品者，處6 月以上5 年以下有期徒刑，得併科新臺
幣70萬元以下罰金。
轉讓第三級毒品者，處3 年以下有期徒刑，得併科新臺幣30 萬
元以下罰金。
轉讓第四級毒品者，處1 年以下有期徒刑，得併科新臺幣10 萬
元以下罰金。
前四項之未遂犯罰之。
轉讓毒品達一定數量者，加重其刑至二分之一，其標準由行政院
定之。

司法院資訊處製作；財團法人民間司法改革基金會備份。
